臺灣臺中地方法院臺中簡易庭小額民事判決
                                   110年度中小字第4185號
原      告  阮玫芬  

被      告  吳季樺  

上列當事人間請求損害賠償事件，本院於民國110年10月14日言
詞辯論終結，判決如下：
    主      文
原告之訴駁回。
訴訟費用新臺幣壹仟元由原告負擔。
    事實及理由
一、按原告於判決確定前，得撤回訴之全部或一部；但被告已為
    本案之言詞辯論者，應得其同意；訴之撤回應以書狀為之。
    民事訴訟法第262條第1項、第2項前段定有明文。查原告起
    訴時原聲明：「㈠被告應將裝設於臺中市○○區○○路0段000○0
    號5樓之3房屋大門口外右側牆壁或上方之監視器1組拆除。㈡
    被告應給付原告新臺幣（下同）10萬元，及自起訴狀繕本送
    達翌日起至清償日止，按年息百分之5計算之利息。」。嗣
    於被告為本案之言詞辯論前，具狀撤回第1項聲明之訴（見
    卷第59頁），自屬適法。又原告撤回第1項聲明之訴後，請
    求被告給付金額在10萬元以下，依民事訴訟法第436條之8規
    定應適用小額程序，爰依同一地方法院適用簡易程序審理事
    件事務分配辦法第7條第2項規定，裁定本件改行小額程序，
    先此敘明。
二、原告主張： 原告為臺中市○○區○○路0段000○0號5樓之5的住
    戶，被告為同段號5樓之3的所有權人，兩造同為「文心經典
    社區」（下稱文心社區）5樓之住戶，比鄰而居，共用同一
    電梯、樓梯及走廊，原告或原告親友進出原告住家均須經過
    被告住家門口。詎被告於民國110年2月間，在被告住家大門
    之右側牆壁或上方裝設監視器，鏡頭對準原告住家之門口及
    通常活動必經之走廊，被告並時常調整鏡頭方向，隨時將監
    視器攝得之影像、錄影音傳送至其手機觀看，使原告與家人
    平日起居活動均受被告監視，毫無隱私可言，令原告深感一
    舉一動遭被告監視而寢食難安。文心社區既已裝設監視器，
    被告應無再自行裝設監視器之必要，被告顯有意監視原告，
    甚至被告自監視器畫面見原告開門外出，立即自被告住處開
    門，以「鬼來了」侮辱原告，原告已於110年6月18日向臺中
    市政府警察局第六分局報案，文心社區管理委員會亦函請被
    告拆除監視器，被告嗣於7月中旬拆除監視器。原告因隱私
    權遭被告侵害，精神壓力甚大受有痛苦。爰依民法第184條
    第1項前段、第195條第1項前段規定，請求被告給付非財產
    上之損害10萬元等語，並聲明：被告應給付原告10萬元及自
    起訴狀繕本送達翌日起至清償日止，按年息百分之5計算之
    利息。
三、被告則以：兩造居住之大樓為住商混合大樓，住戶通常出入
    口不會經過管理室，且無24小時人員管理。因被告自家大門
    無貓眼，為確認門外訪客，避免與陌生人面對面接觸，故在
    自家大門右上方公共壁面設置攝影機，攝影角度僅限於被告
    住家門口，並未對準原告住家門口或住宅內情形，亦無購買
    雲端儲存空間及錄影功能，且兩造同為女性素不相識亦無任
    何糾紛，被告無理由監視原告。原告未曾向被告請求移除監
    視器，被告直到110年6月16日接到管委會總幹事來電告知，
    始知悉原告對此事不滿，被告配合將攝影機從公共壁面移除
    ，改正為在自家門上，攝影角度為被告自家大門上，並經管
    委會複查同意沒有問題。但原告依然前往警局對於被告提告
    妨害秘密罪，警察於110年6月30日與管委會人員同來查看攝
    影機，警察當下有確認攝影機拍攝角度畫面亦沒問題。後被
    告為免衍生更多紛爭，已於110年7月4日主動拆除監視器等
    語資為抗辯，答辯聲明：原告之訴駁回。
四、得心證之理由：
　㈠原告主張之事實，業據其提出相片、臺中市政府警察局第六
    分局市政派出所受（處）理案件證明單、文心社區管委會函
    、建物謄本在卷可稽（見卷第25-37、63-65、79-85頁）。
  ㈡按隱私權雖非憲法明文列舉之權利，惟基於人性尊嚴與個人
    主體性之維護及人格發展之完整，並為保障個人生活私密領
    域免於他人侵擾及個人資料之自主控制，隱私權乃為不可或
    缺之基本權利（司法院大法官會議釋字第603 號解釋參照）
    。又是否屬個人生活私密領域而受隱私權保護，應參酌該個
    人主觀上對於隱私權有期待，且社會認為該隱私期待是客觀
    合理，始得認係隱私權保障範疇。查被告先裝設監視器位置
    在其住家門口右上方公共壁面，後改裝設在其住家大門正上
    方，有相片在卷可參（見卷第25-33、79-81頁），屬門外社
    區公共空間，並非原告個人生活私密領域。又依被告提出其
    裝設監視器所得監看畫面，係在被告門口及緊靠門口之公共
    場域，並非單獨監看原告門戶而特以蒐集原告進出資料，有
    監視器畫面相片在卷可參（見第79、83頁）。原告主張被告
    裝設監視器，鏡頭對準原告住家門口，並時常調整鏡頭方向
    ，隨時將監視器攝得之影像、錄影音傳送至其手機觀看云云
    ，為被告否認，原告就此並未舉證證明，自難認為真正。依
    一般社會觀念，對於社區共用空間走廊之活動，並無獨處不
    受干擾或秘密不為人知其進出之隱私權合理期待，被告依所
    裝設監視器，除得監看其門口訪客外，縱得看見部分原告進
    出共用部分之活動影像，並非侵擾原告個人生活私密領域，
    自無侵害原告隱私權。再原告主張被告以「鬼來了」侮辱原
    告云云，並未舉證證明，亦難認被告有此侵權行為。原告依
    侵權行為法律關係，主張其隱私權等人格法益受侵害，請求
    被告賠償非財產損害云云，並無理由，不能准許。
五、從而，原告依民法第184條第1項前段、第195條第1項前段，
    請求被告給付10萬元及自起訴狀繕本送達翌日起至清償日止
    ，按週年利率百分之5之利息，為無理由，應予駁回。
六、本件事證已臻明確，兩造其餘攻擊防禦之方法，核與判決之
    結果不生影響，無庸逐一論究，併此敘明。
七、據上論結，本件原告之訴為無理由，依民事訴訟法第436條
    之19第1項、第78條，判決如主文。
中　　華　　民　　國　　110 　年　　11　　月　　11　　日
                  臺灣臺中地方法院臺中簡易庭
                                  法  官  熊祥雲
以上正本係照原本作成。
如不服本判決，應於送達後20日內，以判決違背法令為理由，向
本院提出上訴狀並表明上訴理由（上訴理由應表明一、原判決所
違背之法令及其具體內容；二、依訴訟資料可認為原判決有違背
法令之具體事實），如於本判決宣示後送達前提起上訴者，應於
判決送達後20日內補提上訴理由書（須附繕本）。如委任律師提
起上訴者，應一併繳納上訴審裁判費。
中　　華　　民　　國　　110 　年　　11　　月　　11　　日
                                  書記官  王麗麗